<u>PORTFÓLIO</u>

GITHUB LINKEDIN

(31)99872-4272 manuncorrea@gmail.com

## EMANUELE NAIR CORREA - WEB DEVELOPER

### COMPETÊNCIAS

Com formação em Ciência da Computação, sou especializada em desenvolvimento Front-end, embora também tenha uma experiência em desenvolvimento Full-stack. Durante minha trajetória profissional, tive a oportunidade de trabalhar com tecnologias avançadas, incluindo ReactJS, NextJS, TypeScript, Angular JS, NodeJs, Docker e MongoDB. Minhas competências se estendem à gestão de sistemas internos e ao desenvolvimento direcionado em ambientes de software house e criação de produtos.

### **EXPERIÊNCIA**

#### **TAQE** – Frontend Developer

03 DE 2023 - 10 DE 2023

Responsável pelo desenvolvimento do software de recrutamento seleção Construção de Design System utilizando o Storybook.

 $\textbf{Competências:} \ \, \texttt{Jest \cdot Next.js \cdot Storybook \cdot ReactJS \cdot TypeScript \cdot Material \,\, \texttt{UI} } \\ \text{React \cdot Code Review}$ 

#### **RHITMO** – Frontend Developer

10 DE 2022 - 02 DE 2023

Auxiliei no desenvolvimento de software com o projeto Phi Assessment, de diagnóstico empresarial, e o projeto Ymmunity, de diagnóstico e acompanhamento de pacientes com doenças autoimunes, que hoje é utilizado na Unimed.

 $\textbf{Competências:} \ \, \textbf{Figma} \, \cdot \, \, \textbf{AngularJS} \cdot \, \, \textbf{Angular Material} \, \cdot \, \, \textbf{SASS} \, \cdot \, \, \textbf{Code Review} \, \cdot \, \, \textbf{Mobile first} \, \cdot \, \, \textbf{Spa}$ 

#### OPPEN - Full Stack

03 DE 2021 - 06 DE 2022

Auxiliei no desenvolvimento de software e manutenção de processos de medições, monitoramento e customização de obras civis.

- Desenvolvimento do frontend utilizando Webix, jquery, ReactJs
- Desenvolvimento do backend: NodeJS, Typescript
- Bancos de dados NoSql, MongoDB

Competências: NodeJS · Webix · TypeScript · Node.js · React.js · MongoDB

# FORMAÇÃO

Faculdade Pitágoras, Betim — Ciências da Computação (Bacharelado) 02 DE 2014 - 12 DE 2019